Inventaris van het archief van de familie Immink-Ninaber, 1721-1944
Nationaal Archief, Den Haag
- Familie Immink, B
  - Petrus Immink (1776-1841) & Aleida van Laer (1784-1829), B.1
    - Lijkrede, uitgesproken den 25 october 1829 door P. Immink, predikant te Ootmarsum, ter viering der nagedachtenis van deszelfs innig betreurde echtgenoot, Aleida van Laer, in de Heere, ontslapen, op den 5den dag der genoemde maand (Deventer 1830)., 40; 1 band
      Voorin als losse stukken een uittreksel uit het doopboek der hervormde kerk te Enschede, waarin Wernerus Immink als predikant vermeld staat (d.d. 7 januari 1776) en een brief aan Wernerus Immink over het overlijden van zijn moeder Adèle, en de door zijn vader uitgesproken grafrede (c. 1830).
    - Brief van Willem Arnold en Antonie Johannes Bernardus Immink vanuit Hasselt en Leuven aan hun vader Petrus Immink, predikant en rector te Ootmarsum, over hun deelname aan de Tiendaagse Veldtocht en het bereiken van een vrede., 1831 aug. 9/13; 41; 1 stuk
    - De nagedachtenis van den voortreffelijken jongeling Coenraad Reinier Hattink overleden den 2 augustus 1835, kerkelijk gevierd door P. Jmmink, predikant te Ootmarsum (1835)., 42; 1 band
    - Afschrift van notariële akte met beschrijving van de boedel van wijlen Petrus Immink aanwezig in zijn huis in Ootmarsum., 1841; 43; 1 stuk
  - Wernerus Immink (1806-1876) & Johanna Elisabeth Ninaber (1809-1876), B.2
    - Stukken betreffende diverse roerende en onroerende goederen van Wernerus Immink., 1814 - 1871; 44; 1 pak
    - Stukken betreffende de studietijd van Wernerus Immink., 1824 - 1830; 45; 1 omslag
    - Stukken betreffende het persoonlijk leven van Wernerus Immink., 1827 - 1874; 46; 1 omslag
      Bevat persoonlijke correspondentie van Wernerus Immink, gedicht ter gelegenheid van zijn 40-jarig huwelijk, huishoudboekje voor de uitgaven aan studiekosten en huwelijksuitzet voor zijn kinderen, geboorte- en overlijdensakten en zijn testament.
    - Stukken betreffende de beroepingen van Wernerus Immink naar Kamperveen en naar Doesburg, alsmede betreffende zijn emeritaat., 1828 - 1858; 47; 1 omslag
    - Stukken betreffende de afhandeling door Wernerus Immink van de erfenis van zijn oom F.W. Lambergh, notaris., 1837 - 1866, 1914; 48; 1 omslag
    - Teksten van verhandelingen van Wernerus Immink uitgesproken tijdens bijeenkomsten van het Departement der Maatschappij tot Nut van 't Algemeen, alsmede Teregtwijzing der teregtwijzing van pastoor Clercx, medegedeeld aan een' vriend (Doesburg 1842)., 1837-1870; 49; 1 omslag
      Het gaat om: Over de wellevendheid (27 dec. 1841 en 22 febr 1872 te Hasselt); Over het egoisme (21 febr. 1848 en te Hasselt 26 febr. 1874); Over de weelde (11 dec. 1837 en 10 nov. 1870 te Hasselt); Over de vermaken (Doesborgh 16 dec. 1839). Deze laatste ook in gedrukte versie.
    - Foto's op karton van Johanna Elisabeth Immink-Ninaber, Wernerus Immink en Adam Philip Wijnold Immink, 1866 april 16, 1883 aug. en z.d.; 50; 1 1 omslag
    - Brief van de directeur van het Koninklijk Penningkabinet over het op verzoek van de nazaten van Wernerus Immink in de verzameling opnemen van een gouden prijspenning die in 1828 door Wernerus Immink is behaald voor het beantwoorden van een prijsvraag., 1914 okt. 20; 51; 1 stuk
  - Petrus Immink (1830-1900) & Johanna Jacoba Noordink (1833-1905), B.3
    - Gedichten ter gelegenheid van verjaardagen van Johanna Jacoba Noordink., 1841-1842, 1866; 52; 3 stukken
      De gedichten uit 1841 en 1842 zijn niet op naam gesteld, maar zouden van haar ouders kunnen zijn. Het gedicht uit 1866 is van Adam Philip Wynold.
    - Verzameling familie-gedichten, vooral ter gelegenheid van de verjaardag van Johanna Jacoba Noordink, geschreven door haar man Petrus Immink en haar kinderen, alsmede enkele stukken betreffende het overlijden van Petrus Immink en enkele van zijn uitgegeven preken., 1851-1900; 53; 1 pak
      Bijeengehouden in omslag met onleesbaar opschrift.
      De preken van Petrus Immink zijn uitgegeven in enkele afleveringen van Onze
      Godsdienstprediking.
    - Foto op karton van Wernerus Immink, Johanna Elisabeth Immink-Ninaber en Anna Maria Helena Immink., 1857 febr. 12; 54
    - Foto's op karton van Petrus Immink (1830-1900), in pakket., z.d.; 55; 1 pak
    - Foto op karton van Petrus Immink en Johanna Jacoba Noordink., z.d.; 56; 1 stuk
    - Foto op karton van gezelschap met o.a. Petrus Immink, Johanna Jacoba Noordink en Johan Elisa Immink, waarschijnlijk ter gelegenheid van een nationale feestdag., z.d.; 57; 1 stuk
  - Adrianus Johannes Immink (1838-1914) & Cornelia Margaretha Jacoba Roos (1855-1940), B.4
    - Stukken in 2007 bij Nationaal Archief in bewaring gegeven, B.4.1
      - Gedicht van de hand van de 9-jarige A.J. Immink en enkele tekeningen., c. 1847; 58; 1 omslag
      - Diverse stukken uit de studententijd van A.J. Immink, o.a. aan de Universiteit Utrecht, in omslag., 1855-1862; 59; 1 pak
        Bevat potloodtekeningen.
      - Correspondentie en diverse stukken betreffende het ambtelijke en bestuurlijke leven van A.J. Immink., 1855 - 1907; 60; 1 pak
        Bevat o.a. uittreksels uit de geboorteakten van Adrianus Johannes Immink en zijn vrouw Cornelia Margaretha Jacoba Roos, de benoeming van A.J. Immink tot Ridder in de Orde van de Nederlandschen Leeuw en de kladversie van de bedankbrief van A.J. Immink aan de Majesteit, benoemingen/aanwijzingen door de minister van Koloniën en extracten uit het besluitenregister van de gouverneur-generaal van Nederlands-Indië.
        Bevat aantal rangschikkingen van crediteuren van boedels van failliet verklaarde personen uit Nederlands-Indië, waarschijnlijk door of met medewerking van A.J. Immink uit hoofde van zijn beroep opgesteld.
      - Promotiebul van Adrianus Johannes Immink, gepromoveerd in de rechten op het proefschrift Opmerkingen over de misdaad van brandstichting (Art. 434 Code Pénal), aan de Universiteit van Utrecht., 1861 dec. 16; 61; 1 stuk
      - Foto-album met afbeeldingen van steden en van beroemde personen en schilderijen., 1863 - 1877; 62; 1 band
        In leren band met koperen beslag.
        Opschrift eerste pagina: "Viro amicissimo A.J. Immink in memoriam dederunt Leonardus Petrus Gips et Ludovicus Henricus Eduardus Croes. Delft 14 nov. 1863"
        Zonder bijschriften
      - Levensverzekering van A.J. Immink voor 12.000 francs., 1874 juli 5; 63; 1 stuk
      - Afschrift uit het Register der Handelingen en Besluiten van den Gouverneur van Celebes en onderhorige steden over afschrijven van belastingen., 1875 febr. 16; 64; 1 stuk
      - Verzameling foto's van A.J. Immink en zijn vrouw Cornelia Margaretha Jacoba Immink-Roos en enkele van hun woonhuis in Makassar., c. 1875 - c. 1900; 65; 1 omslag
      - Kladversie van reactie op artikel "Indische rechtstoestanden" in het Algemeen Handelsblad van 7 augustus., c. 1880; 66; 1 stuk
        Datering onduidelijk
      - Stukken betreffende financiële aangelegenheden van diverse leden van de familie Ninaber, waarschijnlijk bijeengebracht door Cornelia Margaretha Jacoba Immink-Roos., 1880 - 1898; 67; 1 pak
        Samengebonden pakket, met opschrift: "Mevrouw Immink-Roos, Laan van Meerdervoort 144".
      - A.J. Immink, De Regterlijke Organisatie van Nederlandsch-Indie ('s-Gravenhage 1882), met aantekeningen., 68; 1 band
        Bevat eveneens diverse losbladige aantekeningen.
        Bevat tevens geborduurde boekenlegger.
      - Kasboek, met in de marge korte dagboekaantekeningen van Cornelia Margaretha Jacoba Roos., 1888 - 1902; 69; 1 band
        Bevat voorin enkele brieven over familieaangelegenheden, alsmede twee wisselbrieven van de Nederlandsche Handel-Maatschappij.
      - Briefwisseling van A.J. Immink met M. Leseur, professeur de législation coloniale à la faculté de Droit de l'Université de Paris betreffende een onderzoek naar administratieve organen., 1900 maart; 70; 2 stukken
      - A.J. Immink, De Nederlandsch-Indische Rechterlijke Organisatie en Art. 74 van het Regeeringsreglement (Amsterdam 1902)., 71; 1 band
        Overdruk uit De Indische Gids, november 1902.
        Bevat voorin blaadje met aantekeningen.
        Band bevat eveneens "De Inlandsche zelfbesturen en de rechterlijke organisatie" door E. Moresco en "De herziening der contracten met de Inlandsche zelfbesturen nader besproken" door A.J. Immink.
      - Atoeran hoekoem atas Anak negri dan bangsa Tjina dan bangsa Arab dan lain-lain sebagienja di tanah Hindia-Nederland. Sebagimana di terangken oleh padoeka toean: Mr. A.J. Immink (Batavia 1910, 2de druk)., 72; 1 band
        Bevat losliggend voorin een brief in het Maleis van de uitgever Goan Hong &Co te Batavia.
      - Bewijs van ontvangst door Kanselarij der Nederlandsche Orden van onderscheiding Ridder in de Orde van de Nederlandsche Leeuw van wijlen A.J. Immink., 1914 okt. 20; 73; 1 stuk
      - Brief van de bibliothecaris van de Koninklijke Bibliotheek aan mevrouw C. Immink-Roos om te bedanken voor de ontvangst van een exemplaar van Commmentatio de Chrysostomi, Augustini et Ambrosii etc. (1828)., 1914 okt. 22; 74; 1 stuk
      - Kladversie artikel "Maatschappelijke kwalen en hare genezing" van A.J. Immink, met aantekeningen., 1915; 75; 1 stuk
        In envelop met opschrift: "Aangeteekend. Documenten van E. van Loon, bijkantoor Prins Hendrikplein (Bloemendaal) aan mw. C. Immink-Roos, 144 Laan van Meerdervoort, Den Haag".
      - Rouwkaarten van Petrus Immink, J. van Os, Johan Elisa Immink en Cornelia Margaretha Jacoba Roos, Weduwe Mr. A.J. Immink., 1900, 1913, 1924 en 1940; 76; 4 stukken
    - Stukken reeds in 1948 overgedragen aan Algemeen Rijksarchief: Collectie A.J. Immink (1838-1914), 1892-1902, B.4.1
      voor concordantie van oude en nieuwe inventarisnummers zie Bijlage 1.
      - Algemeen, B.4.1.1
        - Rede bij de installatie van de Staatscommissie tot herziening van het Indisch privaatrecht, gedrukt., c. 1892; 77; 1 stuk
        - Lijst van de Subcommissies van de Staatscommissie, met een huishoudelijk reglement, gedrukt en manuscript., c. 1892, 1894 jan. 17 en 1902 okt. 24; 78; 2 stukken en 1 blad
        - Lijst van voorstellen uitgebracht door de Staatscommissie, gedrukt., c. 1902; 79; 1 stuk
      - Rechtskringen, B.4.1.2
        - Staatsblad, kamerstukken en krantenknipsel betreffende het Nederlander- en het ingezetenschap., 1892; 80; 17 stukken
        - Missiven betreffende Chinese codificatie., 1894; 81; 2 stukken
        - Ontwerp-Koninklijke Besluiten, nota's, missiven e.d. betreffende de privaatrechtelijke toestand van Inlandse Christenen in Nederlands-Indië, met aantekeningen., 1894-1895; 82; 15 stukken
        - Ontwerp van wet tot wijziging van enkele artikelen van het Regerings-Reglement inzake het burgerlijk en handelsrecht en de gelijkstelling van Inlanders met Europeanen, met toelichting en aantekeningen., 1895 juli 30 en 31; 83; 2 stukken en 3 bladen
        - Ontwerp-Koninklijke Besluiten en nota betreffende de opheffing van de bezwaren, welke voortvloeien uit de verschillende wetgevingen in Nederlands-Indië, met aantekeningen., 1896-1897; 84; 4 stukken en 3 bladen
        - Ontwerp-Koninklijke Besluiten betreffende de vrijwillige onderwerping van Inlanders aan het Europees burgerlijk en handelsrecht, met toelichtingen en aantekeningen., 1897; 85; 4 stukken
        - Ontwerp-Koninklijke Besluiten, ordonnanties en missiven betreffende de gelijkstelling van Inlanders met Europeanen, met toelichtingen en aantekeningen., 1899; 86; 11 stukken
        - Besluit van 1865 betreffende de gelijkstelling van vreemde Oosterlingen met Inlanders, afschrift., z.d.; 87; 2 bladen
        - Besluit van 1864 betreffende het recht van Inlanders om naar de streek van hun keuze te verhuizen, afschrift., z.d.; 88; 1 blad
      - Rechterlijke organisatie, B.4.1.3
        - Advies inzake de bevoegdheid van de Gouverneur-Generaal om een strafrechtelijk onderzoek te doen staken met een adviesverzoek van de minister van Koloniën, manuscripten., 1893; 89; 7 bladen
        - Missive naar aanleiding van een klacht van J.A. Levy betreffende enige arresten van het Hooggerechtshof van Nederlands-Indië., 1894 apr.; 90; 1 stuk
        - Ontwerp-Koninklijk Besluit betreffende de priesterraden, met brieven van J. van Gennep, L.W.C. van den Berg, P.A. van der Lith en A.J. Immink en aantekeningen van P.A. van der Lith en A.J. Immink., 1893 -1894; 91; 6 stukken en 14 bladen
        - Weerlegging door A.J. Immink van de bezwaren van F.H. Gerritzen ten aanzien van de regelingen inzake de priesterraden, manuscript., 1894 sept. 28; 92; 3 bladen
        - Rapport betreffende de procedurewijzigingen in kleine zaken voor de Raden van Justitie op Java, met een begeleidende brief van M.H.C. van Oosterzee., 1893 juni 6; 93; 2 stukken
        - Concept-missiven betreffende de tenuitvoerlegging van civiele vonnissen der landraden ten aanzien van personen, die zich buiten het gebied van de landraden bevinden, met brieven van J. van Gennep, M.H.C. van Oosterzee, P.A. van der Lith en A.J. Immink en aantekeningen van J. van Gennep en A.J. Immink., 1894; 94; 15 stukken en 6 bladen
        - Aantekeningen betreffende de landraden en Inlandse gerechten., 1895; 95; 3 bladen
        - Opmerkingen bij een nota van F.H. Gerritzen betreffende het reglement op de administratie der politie en de uitvoering van de landraadsvonnissen., 1894 mei 22; 96; 2 bladen
        - Wetsontwerpen, memories van toelichting en een missive betreffende de wederkerige uitvoerbaarheid van vonnissen, gewezen in Nederland en zijn Koloniën, met aantekeningen., 1895 aug. 6; 97; 5 stukken
        - "Over de rechterlijke organisatie van Nederlandsch-Indië", studie van A.J. Immink, manuscript., 1898 jan. 11; 98; 1 deel
        - Ontwerp-reglement op de rechtspleging en het bewijs in burgerlijke zaken voor Inlandse rechtbanken en gerechten, met aantekeningen., z.d.; 99; 1 stuk en 5 bladen
        - Voorstellen inzake het ontwerp-reglement op de burgerlijke rechtsvordering voor de Inlandse rechtbanken, met supplement, aantekeningen en brief van A. Stibbe., 1899 aug. 4; 100; 2 stukken en 2 bladen
      - Personen- en erfrecht, B.4.1.4
        - Voorstellen van R.Z. Dannenbargh betreffende de privaatrechtelijke toestand van echtgenote's en kinderen bij gemengde huwelijken, met brieven van R.Z. Dannenbargh, L.W.C. van den Berg en A.J. Immink en aantekeningen van G.Schlegel en A.J. Immink, manuscript., 1892 -1893; 101; 5 stukken en 9 bladen
        - Commentaar van A.J. Immink op nota's en een missive uit 1893 betreffende het erfrecht en de gemengde huwelijken, manuscript., z.d.; 102; 2 bladen
        - Ontwerp-Koninklijk Besluiten en een nota betreffende gemengde huwelijken, met aantekeningen., 1900 - 1901; 103; 5 stukken en 2 bladen
        - Verzoek van de minister van Koloniën om gegevens over het weduwen- en wezenfonds van burgerlijke ambtenaren in Nederlands-Indië., 1894 juli 25; 104; 1 stuk
        - Ontwerp-Koninklijk Besluit en een memorie van toelichting betreffende voogdij en toeziend voogdij, met een brief van J. van Gennep en aantekeningen., 1894-1895; 105; 2 stukken en 3 bladen
        - Aantekeningen betreffende juridische vraagstukken genoemd in de nos. 32-37., c. 1895; 106; 1 blad
        - Ontwerp-Koninklijk Besluit betreffende de wettiging van natuurlijke kinderen, met aantekeningen., c. 1895; 107; 1 stuk en 5 bladen
        - Ontwerp-Koninklijke Besluiten betreffende de erkenning van natuurlijke kinderen, met aantekeningen., c. 1895; 108; 2 stukken en 5 bladen
        - Ontwerp-ordonnantie betreffende de extinctieve verjaring met betrekking tot Inlanders, met aantekeningen., c. 1895; 109; 1 stuk en 3 bladen
        - Ontwerp-Koninklijke Besluiten betreffende de meerderjarigheid van Inlanders, met aantekeningen., c. 1895; 110; 2 stukken en 4 bladen
        - Ontwerp-Koninklijk Besluit betreffende de erfenissen van onmondige pupillen., c. 1895; 111; 1 stuk
        - Ontwerp-Koninklijk Besluit betreffende de bevoegdheid om over hetgeen uit de door de Boedelkamers beredderde sterfboedels van Mohammedanen aan de armen toekomt tot enig liefdadig doeleinde te beschikken, met aantekeningen., c. 1895; 112; 1 stuk en 1 blad
        - Ontwerp-Koninklijk Besluit betreffende het verklaren van de uiterste wil in door pest e.d. getroffen gebieden, met aantekeningen., z.d.; 113; 1 stuk en 6 bladen
      - Zieken- en verbintenissenrecht, B.4.1.5
        - Stukken betreffende de uitwijzing van eigendomsrecht, waaronder brieven van J. van Gennep en F.H. Gerritzen., 1893 - 1894; 114; 16 stukken
        - Ontwerp-Koninklijke Besluiten en concept-missiven betreffende de eigendomsoverdracht van onroerende goederen, met aantekeningen., 1896 mrt. 10 en 18; 115; 3 stukken en 4 bladen
        - Staatsblad met aantekeningen van de directeur van Justitie en de Staatscommissie betreffende het faillissement en de surséance van betaling in Nederlands-Indië, met ontwerp-Koninklijk Besluit, memorie van toelichting, nota en aantekening van A.J. Immink., 1893 en 1897; 116; 1 deel, 2 stukken en 1 blad
  - Johan Elisa Immink (1861-1924) & Klara Cornelia Gorter, B.5
    Zie voor foto van Johan Elisa inventarisnummer 57 in rubriek 2.3.
    - Handgeschreven exemplaar van Het Nieuws van den Dag. Kleine Courant met gebeurtenissen in Bergen., 1873 jan. 26; 117; 1 stuk
    - Een ernstig woord op uwen levensweg ter herinnering aan uwe geloofsbelijdenis (Groningen 1877), eigendom van Johan Elisa Immink, aangeboden door zijn vader P. Immink., 1880 maart 18; 118; 1 stuk
    - Stukken betreffende de ambtelijke en bestuurlijke carrière van J.E. Immink, met name benoemingen als ambtenaar en burgemeester., 1883 - 1923; 119; 1 omslag
    - Stukken opgemaakt of ontvangen door J.E. Immink in functie als gemeente-ambtenaar en burgemeester., 1889, 1898 - 1899, 1913; 120; 1 omslag
    - Brief van Johan aan zijn oom mr. A.J. Immink, betreffende door oom ontvangen onderscheiding, in envelop., 1894 sept. 5; 121; 1 stuk
    - Brief met gelukwensen van vader (Petrus Immink) voor de verjaardag van Jo (Johan Elisa)., 1895 jan. 5; 122; 1 stuk
    - Toespraak gehouden op maandag den 14en januari 1901 tot den edelachtbaren heer J.E. Immink, burgemeester van de gemeente Buiksloot, bij de aanbieding van het huldeblijk van de burgerij dezer gemeente, ter gelegenheid van zijn aanstaand vertrek wegens zijne benoeming tot burgemeester van de gemeente Kuinre en Blankenham., 123; 1 stuk
    - Stolwijkse Courant. Weekblad voor Stolwijk en de Krimpenerwaard. 27e Jrg. No. 16, alsmede pagina uit andere krant met berichten uit de gemeente Stolwijk, onder andere van feestelijkheden ter ere van de burgemeester., 1905; 124; 2 stukken
    - Aantekening over de geschiedenis van de gemeente Stolwijk., ca. 1910; 125; 1 stuk
    - Tekst Welkomstlied ter ere van een 40-jarig bruiloftsfeest te Stolwijk., 1911 febr. 16; 126; 1 stuk
    - Tekst van gebed "God zij met U!", c. 1911; 127; 1 stuk
    - Stukken betreffende de feestelijkheden te Stolwijk ter gelegenheid van de viering van de 100-jarige onafhankelijkheid van Nederland., 1913; 128; 3 stukken
    - Paspoorten van het Koninkrijk der Nederlanden van Johan Elisa Immink, burgemeester van Stolwijk, en Klara Cornelia Immink, geboren Gorter, afgegeven voor reis naar en verblijf in Duitsland. Met foto's., 1921 aug. 2; 129; 2 stukken
  - Adam Philip Wynold Immink (1857-1885), B.6
    Zie voor foto's van Adam Philip Wynold inventarisnummer 50 in rubriek 2.2.
    - Kaart van de route van Holland naar Kaap de Goede Hoop van het oefeningseskader van ZM Schroef, stoomschepen 1e klasse Van Galen, Zilveren Kruis & Leeuwarden in 1876 - 1877., 130; 1 stuk
    - Besluit van de minister van Marine dat de officier van administratie der 3e klasse A.P.W. Immink, het ereteken met gesp mag dragen vanwege zijn deelname als scheepsklerk aan de expeditie naar Atjeh in 1873/80., 1882 juni 12; 131; 1 stuk
  - Stukken waarvan niet duidelijk is aan welk lid van de familie Immink zij behoren, B.8
    - Poëzie-albums met versjes, borduurwerkjes en tekeningen., 1818 - 1863; 132; 3 stukken
      In doosje "Borregaard Bond", met opschrift Johan Elisa Immink, met daarin 3 pakketjes: Noordink (soort losbladig poëzie-album met versjes en borduurwerkjes, 1857-58), Moerel (soort losbladig poëzie-album met versjes en tekeningen,1855-63), Noordink (losbladig poëzie-album met versjes, borduurwerkjes en tekeningen,1818-58).
      Wellicht afkomstig van de grootouders van Johan Elisa Immink, Adam Philip Winold Noordink en Allegonda Jacoba Theodora Moerel, en/of zijn moeder Johanna Jacoba Noordink.
- Stukken betreffende personen die gelieerd zijn aan de families Immink of Ninaber, C
  - Condoleancebrief van Engelbrecht Cornelius Ninaber aan zijn tante Wilhelmina Hossius, voor het overlijden van haar echtgenoot J.C. Bouwmeester, alsmede betreffende een erfenis., 1779 nov. 16; 133; 1 stuk
  - Overlijdensbericht van de heer Johannes Conradus Bouwmeester., 1779 nov. 2; 134; 1 stuk
  - Teksten van predikingen over bijbelpassages, alsmede uitgave van 'geloofsbelijdenis' voor toetreding tot lid van de Hervormde Gemeente, met als ondertekening A.P.W. Noordink, predikant., 1818-1847; 135; 1 omslag
    Datering deels gebaseerd op aantekeningenbriefje "Testimonia van gehouden collegis en volbrachte examina van 1822-1828. Getuigschriften ook van studentengezelschappen".
  - Notarisbenoemingen van Charles Pierre Francois van Bosstraeten., 1885 en 1892; 136; 3 stukken
  - Foto van een geschilderd portret van Anna Maria Helena de Thomeze., 1944 maart 24; 137; 1 stuk
    Reproductie van een schilderij (groot 90x75) cm van Anna Maria Helena de Thomeze, de echtgenote van Adrianus Johannes Ninaber (1775-1861). Was in het bezit van Jacoba Aleida Johanna Ninaber te 's-Gravenhage (Groot Hertoginnelaan 94).
- Stukken waarvan de relatie met het familiearchief niet duidelijk is, D
  - Overeenkomsten van de burgemeesters en wethouders van de gemeente Utrecht met de drukkers firma L.E. Bosch en Zoon over het uitgeven van een behoorlijk verslag van het verhandelde en gesprokene in de openbare vergadering van de gemeenteraad, met diverse voorstukken., (1797) 1876 - 1911; 138; 1 omslag
  - Overeenkomsten van verschillende aard, zoals diverse overeenkomsten met de rijksarchivaris van Utrecht over de overdracht van archiefmateriaal van de gemeente Utrecht, het Hervormde Kerkgenootschap en het Provinciaal Utrechts genootschap voor Kunsten en Wetenschappen., 1900 - 1911; 139; 1 omslag
  - Latijns lofdicht op de pijptabak "Fumus Gloria Mundi"., z.d.; 140; 1 stuk
  - vervallen inventaris van de collectie A.J. Immink. Z.jr. Getypt, 141; 1 katern